臺灣高等法院刑事判決
110年度上訴字第1653號
上  訴  人  
即  被  告  蔡志誠


選任辯護人  官振忠律師(法扶律師)
上列上訴人即被告因違反毒品危害防制條例等案件，不服臺灣桃
園地方法院109年度訴字第1055號，中華民國110年2月5日第一審
判決（起訴案號：臺灣桃園地方檢察署109年度偵緝字第1、2號
），提起上訴，本院判決如下：
    主  文
上訴駁回。
    事實及理由
一、經本院審理結果，認第一審以上訴人即被告蔡志誠犯修正前
    毒品危害防制條例第4條第2項之運輸第二級毒品既遂罪、懲
    治走私條例第2條第2項、第1項之私運管制物品出口未遂罪
    及刑法第216條、第210條行使偽造私文書罪，並說明被告持
    有第二級毒品甲基安非他命純質淨重20公克以上之低度行為
    ，為其運輸第二級毒品甲基安非他命之高度行為所吸收；被
    告偽造署押後行使，其偽造署押之行為係偽造私文書之部分
    行為，其偽造私文書之低度行為復遭行使之高度行為吸收，
    均不另論罪，且被告與「大哥」之成年男子，就上開犯行，
    有犯意聯絡及行為分擔，均為共同正犯，而其利用不知情之
    郵遞人員為前開犯行，為間接正犯，以及在被告基於將毒品
    運輸出境之目的為上開行為，屬以一行為同時觸犯數罪名之
    想像競合犯，應依刑法第55條規定，從一重以運輸第二級毒
    品罪處斷，另被告兩次共同運輸第二級毒品，顯基於各別犯
    意所為，應分論併罰，以及被告雖構成累犯，然依司法院大
    法官釋字第775號解釋意旨，不依累犯規定加重被告本案之
    刑，又被告於偵查及審理中均坦承本案犯行，應依修正前毒
    品危害防制條例第17條第2項減輕其刑，事證明確，並審酌
    被告無視國家禁令及毒品犯罪為萬國公罪，仍藉2次運輸及
    私運甲基安非他命賺取利益，自應予相當非難，復考量被告
    犯後於偵查及審理中均坦承犯行並主動繳交犯罪所得4萬元
    ，犯後態度尚佳，兼衡被告犯罪動機、手段、目的、行為時
    之年齡、高中肄業、職業為搬家運輸業之智識程度、經濟狀
    況及素行等一切情狀，分別量處有期徒刑4年3月、4年，及
    定其應執行刑為有期徒刑5年，同時諭知沒收，認事用法及
    量刑均無不當，應予維持，除證據部分應補充「被告於本院
    審理時之自白」外，其餘均引用第一審判決書記載之事實、
    證據及理由（如附件一、二）。
二、上訴人即被告蔡志誠及辯護人之上訴意旨略以：被告所犯運
    輸第二級毒品罪之次數僅有2次，且各次所運輸之第二級毒
    品甲基安非他命載運出國境前即被查獲，是因被告本件犯行
    而助長毒品氾濫、戕害他人身心、危害社會治安及善良風氣
    之程度，實屬有限，且被告在本件犯罪中之地位，僅為依綽
    號「大哥」之成年男子指示運輸第二級毒品之次要角色，又
    被告父母均為身心障礙人士，不明瞭刑事傳票之意，被告久
    未與家人聯絡，故遭偵緝，並非刻意逃匿規避司法程序，被
    告對於本件犯行，深感悔悟，下定決心洗心革命，希望盡早
    服刑完畢，重新做人，並已全部繳交犯罪所得，請依刑法第
    59條規定酌減其刑等語。
三、經查：
　㈠按量刑係法院就繫屬個案之犯罪所為之整體評價，為事實審
    法院得依職權裁量之事項，苟其量刑已以行為人之責任為基
    礎，並斟酌刑法第57條各款所列之情狀，在法定刑度內酌量
    科刑，無偏執一端，或濫用其裁量權限，致明顯失出失入之
    情形，自不得任意指為不當或違法。經核原審以被告本案犯
    行事證明確，論以修正前毒品危害防制條例第4條第2項之運
    輸第二級毒品既遂罪（2罪），適用修正前毒品危害防制條
    例第17條第2項之規定，減輕其刑，並審酌被告無視國家禁
    令，2次運輸及私運第二級毒品賺取利益，兼衡被告犯罪動
    機、手段、目的、行為時之年齡、高中肄業、職業為搬家運
    輸業之智識程度、經濟狀況、素行及犯後坦承犯行並繳交犯
    罪所得等一切情狀，分別量處有期徒刑4年3月、4年，並定
    其應執行刑為有期徒刑5年，堪認已具體審酌刑法第57條各
    款所列關於刑罰量定之相關情狀，客觀上並未逾越法定刑度
    或濫用其裁量權限，亦無量刑及所定之應執行刑過重之情形
    ，核屬事實審法院量刑職權之適法行使，並無明顯失當或不
    合比例原則之處。
　㈡被告及辯護人執前詞提起上訴。惟：
　⒈按刑法第59條規定之酌量減輕其刑，必須犯罪另有特殊之原
    因與環境，在客觀上足以引起一般同情，認為即使予以宣告
    法定最低度刑，猶嫌過重者，始有其適用。此所謂法定最低
    度刑，固包括法定最低本刑；惟遇有其他法定減輕之事由者
    ，則應係指適用其他法定減輕事由減輕後之最低度刑而言。
    倘被告別有其他法定減輕事由者，應先適用法定減輕事由減
    輕其刑後，猶認其犯罪之情狀顯可憫恕，即使科以該減輕後
    之最低度刑仍嫌過重者，始得適用刑法第59條規定酌量減輕
    其刑。而此項犯罪情狀是否顯可憫恕而酌量減輕其刑之認定
    ，亦屬法院得依職權自由裁量之事項。
　⒉惟查被告前有違反毒品危害防制條例之前案，並受科刑教訓
    ，仍未醒悟犯本案更重之運輸第二級毒品罪，且被告年紀尚
    輕，絕非無謀生能力之人，卻不腳踏實地，竟選擇以非法方
    式快速賺取金錢，另運送及私運之第二級毒品甲基安非他命
    淨重分別為396.648公克、351.338公克，純度分別高達98%
    、99%，顯見被告所運輸之甲基安非他命質重量大，對社會
    治安危害甚鉅，是本案於被告犯案時之情狀，客觀上全無足
    以引起同情或情堪憫恕之處，況經適用修正前毒品危害防制
    條例第17條第2項規定、刑法第50條、第51條數罪併罰後定
    執行刑之規定，足使被告之宣告刑及執行刑大幅減低，自無
    再依刑法第59條酌減之餘地，業由原審敘明（見原判決理由
    欄三、㈣⒉）並經本院引用。至上訴意旨雖陳稱被告在犯罪中
    並非要角，且無逃避司法程序，對本件犯行深感後悔等情，
    然被告之犯罪手段、態度及經濟狀況等，均為量刑輕重之參
    考，尚未足徵被告本案有令人同情之事由。是依本案犯罪情
    節，被告犯行尚無在客觀上有足以引起一般同情之處，亦未
    在適用法定減輕事由減輕其刑後，猶認犯罪情狀顯可憫恕。
四、綜上，被告以上訴意旨所指情事，主張依刑法第59條酌減其
    刑，並非可採。本件被告上訴為無理由，應予駁回。　
據上論結，應依刑事訴訟法第373條、第368條，判決如主文。
本案經檢察官謝咏儒提起公訴，檢察官楊四猛到庭執行職務。
中　　華　　民　　國　　110 　年　　8 　　月　　5 　　日
　　　　　　      刑事第七庭  審判長法　官  孫惠琳
　　　　　　　　　　　　　　　　　  法　官  王惟琪
　　　　　　　　　　　　　　　　　  法　官  連雅婷
以上正本證明與原本無異。
如不服本判決，應於收受送達後20日內向本院提出上訴書狀，其
未敘述上訴之理由者並得於提起上訴後20日內向本院補提理由書
（均須按他造當事人之人數附繕本）「切勿逕送上級法院」。
                                    書記官  潘文賢
中　　華　　民　　國　　110 　年　　8 　　月　　5 　　日

附件一
臺灣桃園地方法院刑事判決
                                     109年度訴字第1055號
公　訴　人　 臺灣桃園地方檢察署檢察官  
被　　　告　 蔡志誠　
                     
                     
選任辯護人　 官振忠律師
             謝文郡律師
上列被告因毒品危害防制條例等案件，經檢察官提起公訴（109
年度偵緝字第1 號、109 年度偵緝字第2 號），本院判決如下：
    主  文
蔡志誠犯如附表一「罪名與宣告刑」欄所示之罪，各處如附表一
「罪名與宣告刑」欄所示之刑及如附表一「沒收」欄所示之沒收
。應執行有期徒刑伍年。
    事  實
一、蔡志誠及真實姓名年籍不詳、綽號「大哥」之成年男子，均
    明知甲基安非他命係毒品危害防制條例第2 條第2 項第2 款
    所列管之第二級毒品，亦為行政院依懲治走私條例第2 條第
    3 項授權公告之管制物品，非經許可不得運輸及私運出口，
    竟共同基於運輸第二級毒品甲基安非他命、私運管制物品出
    口及行使偽造私文書之犯意聯絡，而為以下犯行：
  ㈠蔡志誠於民國106 年5 月27日上午9 時前某時至我國境內不
    詳地點取得「大哥」所交付夾藏如附表二編號1 所示之甲基
    安非他命12包之貨物1 件（內容物包括附表二編號2 至15所
    示物品），並向陳祈安（所涉幫助運輸第二級毒品罪嫌，經
    臺灣高等法院107 年度上訴字第2274號判決有期徒刑2 年確
    定）借用車牌號碼000-0000號自用小客車，依「大哥」指示
    ，於同日上午9 時21分許，駕駛上開車輛前往彰化縣○○市○○
    路000 號彰化中央路郵局，寄送上開夾藏甲基安非他命之貨
    物（貨物名稱：SPORTSEQUIPMENT ；郵件編號：EZ00000000
    0TW 號）至澳大利亞，且為躲避查緝，在上開貨物之中華民
    國郵政國際快捷郵件五聯單（下稱快捷郵件五聯單）寄件人
    欄偽簽「邱文俊」之署押1 枚交付郵局人員行使，作為表示
    寄送貨物之證明，足生損害於中華郵政股份有限公司（下稱
    中華郵政）對於貨物寄送紀錄管理之正確性，蔡志誠因此獲
    得新臺幣（下同）2 萬元報酬。
  ㈡蔡志誠於106 年7 月7 日下午3 時22分前某時至我國境內不
    詳地點取得「大哥」所交付夾藏如附表三編號1 所示之甲基
    安非他命1 包之貨物1 件（內容物包括附表三編號2-9 所示
    物品），再依「大哥」之指示，於同日下午4 時5 分許，搭
    乘不知情司機所駕計程車前往臺中市○○區○○路0 段000號臺
    中東興路郵局，寄送上開夾藏甲基安非他命之貨物1 件（貨
    物名稱：DAILY NECESSITIES；郵件編號：EZ000000000TW號
    ）至澳大利亞墨爾本，且為躲避查緝，在上開貨物之快捷郵
    件五聯單寄件人欄偽簽「劉俊傑」之署押1 枚交付該郵局人
    員以行使之，足生損害於中華郵政對於貨物寄送紀錄管理之
    正確性，蔡志誠因此獲得2 萬元報酬。
  ㈢嗣因內政部警政署航空警察局（下稱航警局）安全檢查大隊
    及財政部關務署臺北關（下稱臺北關）人員察覺上開㈠、㈡所
    述貨物有異而拆封檢查，並分次扣得如附表二編號1-15所示
    物品及如附表三編號1-10所示物品，循線查獲上情。
二、案經內政部警政署航空警察局報告臺灣桃園地方檢察署檢察
    官偵查起訴。
    理  由
一、本判決援引之供述及非供述證據，均係依法取得，並經本院
    於審理期日踐行合法之調查，檢察官、被告蔡志誠及辯護人
    迄本院言詞辯論終結前，均未爭執其證據能力，自得採為判
    決之基礎。
二、上揭犯罪事實，業據被告於偵查及審理中均坦承不諱（見卷
    四第281-283 頁、卷五第29-31 頁、本院卷第62 、98、104
    頁），核與證人陳祈安（即與被告同受「大哥」指示寄送本
    案以外貨物之人）於警詢及偵查中之證述、證人梁志光即航
    空郵件中心專員、洪典模即航空郵件中心專員於警詢中之證
    述相符（見卷二第37-38 、69-71 頁、卷三第9-10、22-23
    頁、卷四第211-213 、267-271 頁），並有臺北關扣押貨物
    收據及搜索筆錄、航警局違反毒品防制條例案件扣留單、快
    捷郵件五聯單第4 聯、刑案現場照片、監視器翻拍照片及臺
    灣桃園地方檢察署檢察官勘驗筆錄為憑（見卷二第41-45 、
    48 -49頁、卷三第32-39 頁、卷五第201-207 頁），另上開
    事實欄㈠、㈡所扣得如附表二編號1 、附表三編號1 所示物品
    ，經鑑定後均為第二級毒品甲基安非他命，有交通民用航空
    局航空醫務中心毒品鑑定書及內政部刑事警察局鑑定書可證
    （見卷一第10頁、卷二第47、95頁、卷三第40頁），是依上
    證據資料，足認被告之自白與事實相符，可以採信。綜上，
    本案事證明確，被告犯行洵堪認定，應依法論科。
三、論罪科刑
  ㈠新舊法比較：按行為後法律有變更者，適用行為時之法律，
    但行為後之法律有利於行為人者，適用最有利於行為人之法
    律，刑法第2 條第1 項定有明文。查被告為上開事實欄㈠、㈡
    行為後，毒品危害防制條例第4 條第2 項、第17條第2 項業
    於109 年1 月15日修正，並於同年7 月15日施行。而修正後
    之毒品危害防制條例第4 條第2 項將得處之有期徒刑由「7 
    年以上」，提高為「10年以上」，得併科之罰金由「1,000 
    萬元以下」提高至「1,500 萬元以下」；修正後之第17條第
    2 項，將「偵查及審判中均自白」要件（依實務見解舊法僅
    需偵查中及歷次事實審中有一次自白即可）改為較嚴格之「
    偵查及歷次審判中均自白」，是經比較新舊法，修正後之毒
    品危害防制條例未較有利於被告，本案應適用被告行為時即
    修正前毒品危害防制條例第4 條第2 項及第17條第2 項規定
    。
  ㈡論罪說明：
  ⒈甲基安非他命係毒品危害防制條例第2 條第2 項第2 款附表
    二第89項列管之第二級毒品，亦屬行政院依懲治走私條例第
    2 條第3 項授權公告之「管制物品管制品項及管制方式」第
    1 項第3 款的管制進出口物品，不得運輸及私運進出口。又
    運輸毒品罪之遂、未遂區分，以是否起運離開現場為準，如
    已起運離開現場，其運輸行為即已完成，不以達到目的地為
    既遂之條件（最高法院98年度台上字第3836號判決意旨參照
    ）；另懲治走私條例第2 條私運物品進出口罪，所謂出口係
    指由我國航空機場、海港或陸地邊境向國外運輸者而言，其
    私運之方式，不論為空運、海運或陸運，或數方式併用，均
    屬之，如對於私運管制物品出口之構成犯罪事實，已開始實
    行者，即屬著手，而以運出國境為既遂。
  ⒉依上開事實欄㈠、㈡所載，被告將如附表二編號1 及附表三編
    號1 所示甲基安非他命，分別送至彰化中央路郵局、臺中東
    興路郵局，偽簽「邱文俊」及「劉俊傑」之署名後，甲基安
    非他命隨即起運離開郵局，至桃園國際機場航空郵件中心（
    國境內）遭攔獲，是被告所犯係修正前毒品危害防制條例第
    4 條第2 項之運輸第二級毒品既遂罪、懲治走私條例第2條2
     項、第1 項之私運管制物品出口未遂罪及刑法第216 條、2
    10 條行使偽造私文書罪。而被告持有第二級毒品甲基安非
    他命純質淨重20公克以上之低度行為，為其運輸第二級毒品
    甲基安非他命之高度行為所吸收；被告偽造「邱文俊」及「
    劉俊傑」之署押在快捷郵件五聯單後行使，其偽造署押之行
    為係偽造私文書之部分行為，其偽造私文書之低度行為復遭
    行使之高度行為吸收，均不另論罪。
  ⒊又被告與「大哥」之成年男子，就上開犯行，有犯意聯絡及
    行為分擔，均為共同正犯。被告利用不知情之郵遞人員為前
    開犯行，為間接正犯。再被告基於將毒品運輸出境之目的為
    上開行為，屬以一行為同時觸犯數罪名之想像競合犯，應依
    刑法第55條規定，從一重以運輸第二級毒品罪處斷。另被告
    兩次共同運輸第二級毒品，時間相隔超過1 個月，郵寄地點
    亦異，顯基於各別犯意所為，當應分論併罰。
  ㈢累犯說明：查被告前於102 年間因施用第二級毒品及持有第
    三級毒品，而有如附表四所示之前科紀錄及執行完畢（103
    年10月21日執行完畢）情形，有臺灣高等法院被告前案紀錄
    表可考，是被告於前案執行完畢後5 年內，再犯本案有期徒
    刑以上之罪，為累犯。審酌被告前所犯雖與毒品有關，然僅
    係戕害自身，與本案係藉戕害他人而得利之犯罪質量究有不
    同，是依司法院大法官釋字第775 號解釋意旨，爰不依累犯
    規定加重被告本案之刑。
  ㈣量刑說明：
  ⒈按犯毒品危害防制條例第4 條至第8 條之罪於偵查及審判中
    均自白者，減輕其刑，修正前毒品危害防制條例第17條第2
    項定有明文。查被告於偵查及審理中均坦承本案犯行，業如
    前述，自應依修正前毒品危害防制條例第17條第2 項減輕被
    告本案之刑。
  ⒉辯護人固為被告辯稱：被告於上開事實欄㈠、㈡之行為係聽從
    「大哥」指示所為，於犯罪地位居於次要角色，且2 次未運
    出國境即遭查獲，對社會危害之程度有限，又被告犯後主動
    投案，對犯罪事實亦均坦承不諱，主動繳交犯罪所得共4萬
    元，態度十分良好，另被告尚有身心障礙之雙親需扶養，是
    本案於適用修正前毒品危害防制條例第17條第2 項減刑後，
    仍有情輕法重之情，請再依刑法第59條酌減被告之刑等語。
    惟按刑法第59條規定之酌量減輕其刑，必須犯罪另有特殊之
    原因與環境，在客觀上足以引起一般同情，認為即使予以宣
    告法定最低度刑，猶嫌過重者，始有其適用。此所謂法定最
    低度刑，固包括法定最低本刑，但遇有其他法定減輕之事由
    者，則應係指適用其他法定減輕事由減輕其刑後之最低度刑
    而言。倘被告別有法定減輕事由者，應先適用法定減輕事由
    減輕其刑後，猶認其犯罪之情狀顯可憫恕，即使科以該減輕
    後之最低度刑仍嫌過重者，始得適用刑法第59條規定酌量減
    輕其刑（最高法院100 年度台上字第744 號刑事判決意旨參
    照）。查被告前已有如附表四所示違反毒品危害防制條例之
    前案，並受科刑教訓，仍未醒悟犯本案更重之運輸第二級毒
    品罪，且被告年紀尚輕，絕非無謀生能力之人，卻不腳踏實
    地，竟選擇以非法方式快速賺取金錢，另如附表二編號1、
    附表三編號1 所示甲基安非他命淨重分別為396.648 公克、
    351.338 公克，純度分別高達98% 、99% ，顯見被告所運輸
    之甲基安非他命質重量大，對社會治安危害甚鉅，是本案於
    被告犯案時之情狀，客觀上全無足以引起同情或情堪憫恕之
    處，況經適用修正前毒品危害防制條例第17條第2 項規定、
    刑法第50條、第51條數罪併罰後定執行刑之規定，足使被告
    之宣告刑及執行刑大幅減低，自無再依刑法第59條酌減之餘
    地，是辯護人主張應依刑法第59條酌減云云，尚無可採。
  ⒊爰以行為人之責任為基礎，審酌被告無視國家禁令及毒品犯
    罪為萬國公罪，仍藉2 次運輸及私運附表二編號1 、附表三
    編號1 所示甲基安非他命賺取利益，自應予相當非難，復審
    酌被告犯後於偵查及審理中均坦承犯行並主動繳交犯罪所得
    4 萬元，犯後態度尚佳，兼衡被告犯罪動機、手段、目的、
    行為時之年齡、高中肄業、職業為搬家運輸業之智識程度、
    經濟狀況及素行等一切情狀，分別量處如主文所示之刑，並
    定其應執行之刑，以資懲儆。
四、沒收部分
  ㈠按查獲之第一、二級毒品，不問屬於犯罪行為人與否，均沒
    收銷燬之，毒品危害防制條例第18條第1 項前段定有明文。
    查扣案如附表二編號1 、附表三編號1所示之甲基安非他命
    ，均屬查獲之第二級毒品，不問屬於被告與否，均應依毒品
    危害防制條例第18條第1 項前段，連同難以析離盛裝甲基安
    非他命之包裝袋併同宣告沒收銷燬。至鑑驗耗盡之甲基安非
    他命既已滅失，即無庸宣告沒收銷燬。
  ㈡次按犯毒品危害防制條例第4 條之罪者，其供犯罪所用之物
    ，不問屬於犯罪行為人與否，均沒收之；犯第4 條之罪所使
    用之水、陸、空交通工具，沒收之，毒品危害防制條例第19
    條第1 項、第2 項定有明文。查扣案如附表二編號2-15、附
    表三編號2-10所示之物，係被告與「大哥」用以夾藏甲基安
    非他命以躲避查緝之物，自屬供犯運輸毒品罪所用之物。不
    問屬於何人與否，均應依毒品危害防制條例第19條第1 項規
    定沒收。另未扣按之車牌號碼000-0000號自用小客車雖為被
    告犯毒品危害防制條例第4 條所用之交通工具，然非被告所
    有，亦非絕對義務沒收之物，且已經臺灣高等法院107 年度
    上訴字第2274號判決遭宣告沒收確定，有該案全卷及判決（
    見卷五第57-67 頁）可參，是爰不依毒品危害防制條例第19
    條第2 項宣告沒收。
  ㈢再按偽造之印章、印文或署押，不問屬於犯人與否，沒收之
    ，刑法第219 條定有明文。查被告於事實欄㈠、㈡所偽簽之「
    邱文俊」及「劉俊傑」之署押各1 枚（見卷二第43頁、卷三
    第34頁），不問屬於被告與否，均應依刑法第219 條規定宣
    告沒收之。另快捷郵件五聯單2 張，已因行使交付郵局人員
    ，非屬被告所有，不予宣告沒收。至快捷郵件五聯單上關於
    「CIOU WUN JYUN 」及「LIOU JYUN JIE 」之記載，無非僅
    用以識別寄件人，非以簽名之意思為簽署，尚非屬偽造之署
    押（最高法院70年台上字第2480號判例意旨可參），起訴書
    認此部分亦為偽造之署押應予沒收，尚有誤會，附此敘明。
  ㈣末按犯罪所得，屬於犯罪行為人者，沒收之，刑法第38條之1
     第1 項前段定有明文。查被告為事實欄㈠、㈡之行為，各取
    得2 萬元總計4 萬元之報酬，業據被告供承在卷（見卷五第
    31頁、本院卷第62頁），又被告已繳交犯罪所得供扣案，亦
    有被告現金繳交犯罪所得通知、扣押物品清單、臺灣桃園地
    方檢察署贓證物款收據、本院自行收納款項收據（見卷五第
    69-73 頁、本院卷第72頁），是扣案犯罪所得現金4 萬元，
    應依刑法第38條之1 第1 項前段沒收。
五、據上論斷，依刑事訴訟法第299條前段，判決如主文。
本案經檢察官謝永儒提起公訴，檢察官林弘捷到庭執行職務。
中　　華　　民　　國　 110　　年　　2 　　月　　5 　　日
                  刑事第八庭    審判長法  官   林虹翔
                                      法  官   徐雍甯
                                      法  官   葉作航
以上正本證明與原本無異。
如不服本判決應於收受判決後20日內向本院提出上訴書狀，並應
敘述具體理由。其未敘述上訴理由者，應於上訴期間屆滿後20日
內向本院補提理由書(均須按他造當事人之人數附繕本)「切勿逕
送上級法院」。
                                      書記官　  蔡明燕
中　　華　　民　　國　 110　　年　　2 　　月　　6 　　日

附件：本判決卷證資料及代號
1、卷一：臺灣桃園地方檢察署106年度他字第4752號卷 2、卷二：臺灣桃園地方檢察署106年度偵字第21562號卷 3、卷三：臺灣桃園地方檢察署106年度偵字第25472號卷 4、卷四：臺灣桃園地方檢察署109年度偵緝字第1號卷 5、卷五：臺灣桃園地方檢察署109 年度偵緝字第2號卷 6、卷六：本院106年度訴字第888號（陳祈安案）卷 7、本院卷：本院109年度訴字第1055號卷 

附表一：
編號 犯罪事實 罪名與宣告刑    沒    收  1 事實欄㈠部分所載 蔡志誠共同運輸第二級毒品，處有期肆年參月。 扣案如附表二編號1 所示甲基安非他命沒收銷燬；扣案如附表二編號2-15所示物品及犯罪所得新臺幣貳萬元沒收。  2 事實欄㈡部分所載 蔡志誠共同運輸第二級毒品，處有期肆年。 扣案如附表三編號1 所示甲基安非他命沒收銷燬；扣案如附表編號2-10所示物品及犯罪所得新臺幣貳萬元沒收。 

附表二：
編號 物品名稱 數量 備註  1 甲基安非他命 12包 依交通部民用航空局航空醫務中心毒品鑑定書、內政部警政署刑事警察局鑑定書（見卷二第47、95頁，航空局之鑑定係先取出些微甲基安非他命鑑定，再將剩餘甲基安非他命送警政署鑑定）記載左列甲基安非他命： 1.毛重為：407.448 公克（計算式：407.11＋0.3380） 3.淨重為：396.648 公克（計算式：396.31＋0.3380） 3.鑑驗取用為：0.1103公克（計算式：0.11＋0.0003） 4.純度為：98% 、純質淨重為：388.38公克  2 拳套 1副   3 打氣筒 1支   4 桌球拍 2支   5 棒球 6顆   6 桌球 20顆   7 握力器 2支   8 網球 4顆   9 羽毛球 3顆   10 籃球 1顆   11 棒球手套 2個   12 擴胸器 1個   13 羽毛球拍 2支   14 健美輪 1台   15 扶地挺身器 3組  

附表三：
編號 物品名稱 數量 備註  1 甲基安非他命 1包 依交通部民用航空局航空醫務中心毒品鑑定書、內政部警政署刑事警察局鑑定書（見卷一第10頁、卷三第40頁，航空局之鑑定係先取出些微甲基安非他命鑑定，再將剩餘甲基安非他命送警政署鑑定）記載左列甲基安非他命： 1.毛重為：359.318 公克（計算式：358.49＋0.8280） 3.淨重為：351.338 公克（計算式：350.51＋0.8280） 3.鑑驗取用為：0.1602公克（計算式：0.16＋0.0002） 4.純度為：99%、純質淨重為：347公克  2 護照 1本 姓名黃保順  3 撲克牌 1副   4 男內褲 3條   5 毛巾 1條  6 曬衣架 4支  7 大富翁 1盒  8 積木 1組  9 汽車篷套 1組  10 郵寄箱 1個  

附表四：
編號 判決法院 案號 違反法條 刑度 執行完畢日期  1 臺灣臺北地方法院 102 年度易字第923號 毒品危害防制條例第10條第2 項 有期徒刑2月 編號1 及編號2定執行刑為4 月，於103 年10月21日徒刑易科罰金執行完畢  2 同上 102 年度簡字2694號 毒品危害防制條例第11條第5項 有期徒刑3月 同上 

附錄本案論罪科刑法條：
修正前毒品危害防制條例第4條
製造、運輸、販賣第一級毒品者，處死刑或無期徒刑；處無期徒
刑者，得併科新臺幣二千萬元以下罰金。
製造、運輸、販賣第二級毒品者，處無期徒刑或七年以上有期徒
刑，得併科新臺幣一千萬元以下罰金。
製造、運輸、販賣第三級毒品者，處七年以上有期徒刑，得併科
新臺幣七百萬元以下罰金。
製造、運輸、販賣第四級毒品者，處五年以上十二年以下有期徒
刑，得併科新臺幣三百萬元以下罰金。
製造、運輸、販賣專供製造或施用毒品之器具者，處一年以上七
年以下有期徒刑，得併科新臺幣一百萬元以下罰金。
前五項之未遂犯罰之。

附件二
臺灣桃園地方法院刑事裁定
                                     109年度訴字第1055號
公　訴　人　 臺灣桃園地方檢察署檢察官  
被　　　告　 蔡志誠　
                     
                     
選任辯護人　 官振忠律師
             謝文郡律師 
上列被告違反毒品危害防制條例等案件，本院於民國110 年2 月
5 日所為之判決原本及正本，茲發現有誤，應裁定更正如下：
    主   文
原判決原本及正本之附表一編號1沒收欄應增載「快捷郵件五聯
單上之偽造『邱文俊』署押壹枚沒收」，附表一編號2 沒收欄應
增載「快捷郵件五聯單上之偽造『劉俊傑』署押壹枚沒收」。
    理   由
一、按刑事判決文字，顯係誤寫，而不影響全案情節與判決之本
    旨者，參照民事訴訟法第232條規定，原審法院得以裁定更
    正之，司法院大法官釋字第43號意旨可資參照。
二、查原判決原本及正本，業於理由欄四、㈢詳述快捷郵件五聯
    單上「邱文俊」、「劉俊傑」之署押各1 枚為被告蔡志誠所
    偽造，應依刑法第219 條規定宣告沒收，然主文所示之附表
    一「沒收」欄內漏未記載，顯係誤寫，且不影響全案情節及
    判決本旨，是原判決之原本及正本應更正如本裁定主文欄所
    示。
三、依刑事訴訟法第220條裁定如主文。
中　　華　　民　　國 　110 　　年　　4 　　月　　6　　日
                  刑事第八庭    審判長法  官  林虹翔
                                      法  官  徐雍甯
                                      法  官  葉作航
以上正本證明與原本無異。
如不服本裁定，應於裁定送達後5 日內向本院提出抗告狀。
                                      書記官　蔡明燕
中　　華　　民　　國　 110　　年　　4 　　月　　7 　　日